臺灣屏東地方法院刑事判決　　　　　　　 96年度訴字第329號
公　訴　人　臺灣屏東地方法院檢察署檢察官
被　　　告　乙○○
　　　　　　　　　　（現於臺灣高雄監獄執行中）
　　　　　　丙○○
　　　　　　甲○○
上列被告等因搶奪等案件，經檢察官提起公訴（96年度偵字第
1670 號 、第1634號），被告於本院準備程序中就被訴事實均為
有罪之陳述，爰由本院合議庭裁定由受命法官獨任依簡式審判程
序審理，判決如下：
    主  文
乙○○犯附表所示之罪，各處如附表「宣告刑欄」所示之刑，各
減為附表「減刑後有期徒刑欄」所示之刑。應執行有期徒刑壹年
伍月。
丙○○犯附表所示之罪，各處如附表「宣告刑欄」所示之刑，各
減為附表「減刑後有期徒刑欄」。應執行有期徒刑壹年捌月。
甲○○共同意圖為自己不法之所有，而搶奪他人之動產，處有期
徒刑壹年肆月，減為有期徒刑捌月。
    事  實
一、乙○○有多次竊盜前科，最近1 次於民國95年間，經臺灣高
    雄地方法院95年度簡字第7165號判處有期徒刑3 月確定（本
    案行為時尚未執行完畢，不構成累犯）。丙○○則於94年間
    ，因施用毒品案件，經本院94年度訴字第286 號判處有期徒
    刑8 月、復經臺灣高等法院高雄分院94年度上訴字第935 號
    判決上訴駁回確定，嗣於95年6 月11日縮短刑期執行完畢。
二、詎乙○○、丙○○均不知悛悔，竟共同基於意圖為自己不法
    所有之犯意聯絡，用渠等共同出資購買之釣魚用尼龍線、鉛
    錘及口香糖等物，由乙○○將鉛錘綁在釣魚線末端，以咀嚼
    後具黏性之口香糖黏在鉛錘處，製作成行竊工具1 副（未據
    扣案），先後於下列時間，由丙○○騎乘機車搭載乙○○，
    前往下列地點之廟宇，由丙○○負責在外把風，乙○○則入
    內，以將上開工具尾端伸入香油箱內，黏取香油錢之方式，
    竊取下列金額之香油錢，得手之贓款供2 人花用殆盡：
  (1)95年11月某日，在屏東市○○路176 號之福安宮（管理人為
    戊○○），以上開方式竊得現金300 至400 元（詳細金額不
    詳）。
  (2)95年11月某日，在屏東市林內巷5 號之永安殿（管理人為己○○），以上開方式竊得現金600 至700 元（詳細金額不詳
    ）。
三、乙○○、丙○○於95年11月30日下午某時，相偕至甲○○位
    在屏東縣鹽埔鄉○○村○○路5 之7 號之住處，因甲○○無
    錢償還積欠地下錢莊之借款，渠3 人又缺錢購買毒品，甲○○即提議位於其住處附近之屏東縣鹽埔鄉○○路12號「達豐
    商號」之老闆娘頸部掛有金項鍊1 條，可行搶後變賣得款花
    用。謀議既定，渠3 人即共同基於意圖為自己不法之所有之
    犯意聯絡，先由甲○○騎乘機車在前帶路，指引不熟悉環境
    之乙○○、丙○○勘查該商號位置。嗣3 人再折返甲○○前
    揭住處，由乙○○拆卸甲○○所有、車牌號碼NG3-65 9號之
    車牌，丙○○騎乘上開機車搭載乙○○，於同日18時20分許
    ，前往上開「達豐商號」，丙○○在外把風接應，乙○○則
    進入該店內，先向老闆娘庚○○○佯稱欲購買米酒並殺價，
    趁庚○○○拒絕其殺價而轉身不備之際，徒手自庚○○○身
    後搶奪其頸部之黃金鍊子1 條及附掛之觀世音黃金墜子1 個
    ，庚○○○則重心不穩跌倒在地，得手後，迅速騎乘機車離
    開現場返回甲○○上開住處。嗣於當日19時許，3 人共同將
    搶得金項鍊中之黃金鍊子1 條（重5 錢5 分2 厘），持往位
    在屏東縣屏東市○○路350 號1 樓丁○○經營之「金翁銀樓
    」典當，得款12,696元（公訴意旨另認甲○○冒用他人名義
    典當，涉犯行使偽造私文書罪嫌，由本院合議庭另行審理）
    ；甲○○復於翌日14時許，自行前往屏東縣九如鄉○○村○○路○ 段162 號趙可松負責之「信山銀樓」，將觀世音黃金
    墜子1 個（重2 錢）變賣，得款3,500 元，上開變賣所得款
    項供渠3 人購買毒品施用及朋分花用。
四、案經屏東縣警察局屏東分局報告臺灣屏東地方法院檢察署檢
    察官偵查起訴。
    理  由
一、本件被告3 人所犯係死刑、無期徒刑、最輕本刑為3 年以上
    有期徒刑以外之罪，其於本院準備程序中就被訴事實為有罪
    之陳述，爰由合議庭裁定由受命法官獨任依簡式審判程序審
    理，先予敘明。
二、上揭事實，訊據被告3 人於本院審理中坦承不諱，且經被害
    人戊○○、己○○於警詢中就廟宇失竊情形指述綦詳，而證
    人即被害人庚○○○於警詢、偵查中指證明確，並有被告乙○○、丙○○行竊地點之廟宇照片、下手行搶之刑案現場勘
    查圖、「達豐商號」照片在卷可稽；又被告等人將搶得之贓
    物變現乙節，亦據證人丁○○於警詢、本院審理中及證人趙
    可松於警詢中證稱無誤，並有飾金買進日記簿附卷可參，是
    被告3 人上開自白，應與事實相符，堪予採信。綜上，本件
    事證明確，被告3 人犯行均堪認定，應予論科。
三、核被告乙○○、丙○○2 人事實二(1)、(2)部分所為，均係犯
    刑法第320 條第1 項之普通竊盜罪；次按刑法分則或刑法特
    別法中規定之結夥2 人或3 人以上之犯罪，應以在場共同實
    施或在場參與分擔實施犯罪之人為限，不包括同謀共同正犯
    在內（最高法院76年台上字第7210號判例意旨參照），查事
    實三部分，雖由被告3 人事前謀議，然實際在場實施搶奪犯
    行者，僅有被告乙○○、丙○○2 人，自非合於「結夥3 人
    」之要件，故核被告3 人事實三部分所為，均係犯刑法第32
    5 條第1 項之普通搶奪罪。被告乙○○、丙○○2 人就竊盜
    犯行間，有犯意聯絡及行為分擔，均為共同正犯；被告3 人
    就搶奪犯行間，有犯意聯絡，且由被告乙○○、丙○○下手
    實施，被告乙○○、丙○○為共同正犯，被告甲○○則為同
    謀共同正犯。另被告丙○○於94年間，因施用毒品案件，經
    本院94年度訴字第286 號判處有期徒刑8 月、復經臺灣高等
    法院高雄分院94年度上訴字第935 號判決上訴駁回確定，嗣
    於95年6 月11日縮短刑期執行完畢，有臺灣屏東地方法院檢
    察署刑案資料查註紀錄表、臺灣高等法院被告前案紀錄表在
    卷可考，其於有期徒刑執行完畢5 年內故意再犯本件有期徒
    刑以上之3 罪，均屬累犯，各應依刑法第47條第1 項規定加
    重其刑。被告乙○○、丙○○所犯上開3 罪，犯意各別，行
    為互殊，應予分論併罰。爰審酌被告乙○○有多次竊盜、毒
    品前科，被告丙○○亦有毒品前科，被告甲○○則有施用毒
    品之不良素行（有卷附臺灣屏東地方法院檢察署刑案資料查
    註紀錄表、臺灣高等法院被告前案紀錄表可參），均不知戒
    慎其行，僅因缺錢購毒，即思以竊盜、搶奪等非法手段攫取
    他人財物，對被害人造成財產上損害，所生危害之程度、犯
    罪情節之輕重及犯後態度等一切情狀，就被告乙○○、丙○○分別量處如附表「宣告刑欄」所示之刑、被告甲○○量處
    如主文第3 項所示之刑。另中華民國96年罪犯減刑條例業經
    總統於96年7 月4 日公布，自同年7 月16日施行，本件被告
    3 人所犯上開各罪，犯罪時間均在96年4 月24日以前，經核
    尚無該條例第3 條所列不予減刑之情形（所犯雖屬該條例第
    3 條第1 項第15款之罪，然本院宣告刑均未逾有期徒刑1 年
    6 月），各應依中華民國96年罪犯減刑條例第2 條第3 款規
    定，被告乙○○、丙○○減其刑期2 分之1 如附表「減刑後
    有期徒刑欄」所示之刑、被告甲○○減其刑期2 分之1 如主
    文第3 項所示。復就被告乙○○、丙○○2 人，定其應執行
    之刑。又被告乙○○、丙○○於事實二部分所用之行竊工具
    1 副，未據扣案，雖據被告2 人坦承係以渠等共同出資購買
    之材料所製成等語，然被告2 人亦均稱：於犯後業已丟棄等
    語，且乏證據證明現仍存在，爰不另予宣告沒收。
據上論斷，應依刑事訴訟法第273 條之1 第1 項、第299 條第1
項前段，刑法第28條、第320 條第1 項、第325 條第1 項、第47
條第1 項、第51條第5 款，中華民國96年罪犯減刑條例第2 條第
3款 、第7 條、第9 條，判決如主文。
本案經檢察官靳隆坤到庭執行職務。
中    華    民    國    96    年    7    月    17     日
                        刑事第四庭  法  官 劉敏芳
附表（乙○○、丙○○部分）
┌─────────────────────────────────────┐
│乙○○部分：                                                              │
├───────┬──────────────┬───────┬──────┤
│ 犯罪事實     │所犯罪名                    │  宣 告 刑    │減刑後有期徒│
│              │（刑法）                    │（有期徒刑）  │刑          │
├───────┼──────────────┼───────┼──────┤
│ 詳事實欄二(1) │共同犯刑法第320 第1 項普通竊│ 10月         │5 月        │
│              │盜罪                        │              │            │
├───────┼──────────────┼───────┼──────┤
│ 詳事實欄二(2) │共同犯刑法第320 條第1 項普通│ 10月         │5 月        │
│              │竊盜罪                      │              │            │
├───────┼──────────────┼───────┼──────┤
│ 詳事實欄三   │共同犯刑法第325條第1項搶奪罪│ 1 年4 月     │8 月        │
├───────┴──────────────┴───────┴──────┤
│ 丙○○部分：                                                             │
├───────┬──────────────┬───────┬──────┤
│ 犯罪事實     │所犯罪名                    │  宣 告 刑    │減刑後有期徒│
│              │（刑法）                    │（有期徒刑）  │刑          │
├───────┼──────────────┼───────┼──────┤
│ 詳事實欄二(1) │共同犯刑法第320 第1 項普通竊│ 1 年         │6 月        │
│              │盜罪，累犯                  │              │            │
├───────┼──────────────┼───────┼──────┤
│ 詳事實欄二(2) │共同犯刑法第320 條第1 項普通│ 1 年         │6 月        │
│              │竊盜罪，累犯                │              │            │
├───────┼──────────────┼───────┼──────┤
│ 詳事實欄三   │共同犯刑法第325 條第1 項搶奪│ 1  年6  月   │9 月        │
│              │罪，累犯                    │              │            │
└───────┴──────────────┴───────┴──────┘
以上正本證明與原本無異。
如不服本判決應於收受本判決送達後10日內向本院提出上訴書狀
，其未敘述上訴理由者，並得於提起上訴後10日內向本院補提理
由書狀（均須按他造當事人之人數附繕本）「切勿逕送上級法院
」
中　　華　　民　　國　　96　　年　　7 　　月　　17　　日
                                    書記官  許倬維
